【裁判字號】    97,交聲,837
【裁判日期】    971116
【裁判案由】    違反道路交通管理處罰條例聲明異議
【裁判全文】
臺灣士林地方法院交通事件裁定         97年度交聲字第837號
原處分機關  臺北市交通事件裁決所
異  議  人
即受處分人  甲○○
上列異議人即受處分人因違反道路交通管理處罰條例案件，對於
臺北市交通事件裁決所中華民國97年7月18日所為之處分（原處
分案號：北市裁罰字第裁22-C00000000號）聲明異議，本院裁定
如下：
    主  文
異議駁回。
    理  由
一、按汽車駕駛人，行經有燈光號誌管制之交岔路口闖紅燈者，
    處新臺幣（下同）1,800 元以上5,400 元以下罰鍰，並記違
    規點數3 點，道路交通管理處罰條例第53條第1 項及第63條
    第1 項第3 款分別定有明文。
二、原處分意旨略以：本件異議人即受處分人（下稱異議人）甲
    ○○於民國97年6 月13日上午9 時30分許，駕駛車牌號碼
    215-AP號營業貨運曳引車，於臺北縣鶯歌鎮○○路往桃園方
    向行駛，在行經鶯桃路455 號巷口之有燈光號誌管制之交岔
    路口，見其行進方向之燈號已轉換成紅燈時，仍逕行通過該
    交岔路口，經警掣單舉發，爰依道路交通管理處罰條例第53
    條第1 項、第63條第1 項第3 款規定，裁處異議人罰鍰3,60
    0 元，並記違規點數3 點等語。
三、異議意旨略以：伊駕車行經鶯桃路口時號誌為綠燈，且當時
    亦有另一台小客車行經該路口，但員警卻無攔停另一台小客
    車，反而將伊攔下，伊感到非常不服氣云云。
四、本院查：
  (一)異議人即受處分人於97年6 月13日上午9 時30分許，駕駛車
    號215-AP號營業貨運曳引車，行經台北縣鶯歌鎮○○路與鶯
    桃路472 巷口時，有駕車行經有燈光號誌管制之交岔路口闖
    紅燈之違規等情，業據證人即舉發員警張興漢到庭證述明確
    （見本院97年10月6 日訊問筆錄），並有臺北縣政府警察局
    舉發違反道路交通管理事件通知單影本1 紙、現場照片4張
    、證人所繪製之現場圖各1 紙附卷可憑，上開違規事實已甚
    明確，足堪認定。
  (二)詰之證人即舉發本件違規事實之臺北縣政府警察局三峽分局
    鳳鳴派出所員警張興漢到庭結證稱：當日上午9 點30分許伊
    與派出所副主管執行一個安全維護之勤務，騎乘警用機車行
    經該處，並於鶯桃路455 巷口停等紅燈，當該巷口綠燈亮時
    伊騎乘機車要左轉回鶯桃路派出所，當車子左轉行至路口雙
    白線與雙黃線中間時，異議人從我右手邊即鶯桃路往桃園方
    向行駛過來，我們在路口碰到異議人時，即示意異議人停車
    ，過了路口在派出所前面將駕駛人攔停，又鶯桃路455 巷與
    鶯桃路上的號誌為一般的十字路口號誌，正常的號誌為異議
    人所行駛的車道上號誌轉為紅燈時，455 巷的號誌才會轉為
    綠燈，該路口的號誌均為紅、綠、黃，沒有其他直行、右轉
    的號誌，且當天為晴天，不可能看錯等語明確（詳見本院97
    年10月6 日訊問筆錄），復有現場圖1 紙、現場照片4幀 附
    卷可憑，且依該現場圖、現場照片所示，該處路口之交通號
    誌均係紅綠黃三色號誌，員警所行駛之鶯歌鎮○○路455 巷
    與異議人行駛之鶯桃路往桃園方向又為岔路口，佐以員警舉
    發當時系白天，號誌前方無遮蔽物，堪認證人應無誤判違規
    事實之虞，其證詞應可採信，本院既查無證據足資證明員警
    有捏造事實違法取締之情事，則執勤警員本其維護交通秩序
    、安全職責所為之舉發，自應受到合法、正確之推定，其證
    言並無瑕疵而堪採信，足證異議人確實有闖越紅燈直行之事
    實無誤。
  (三)至於異議人稱當時尚有另一台小客車同有違規情形，卻未遭
    取締而不平云云。其並未舉出有何車輛停於該處而未被取締
    ，本屬令人難以置信。況遵守法規為每一國民之責任，自亦
    不得以他人違規行為尚未被取締，即執以為自己亦可以不遵
    守規定之適法理由，亦即人民不得主張「不法之平等」。從
    而縱認其所辯上開小客車有違規一節屬實，然異議人究不能
    執他人違規事實而主張其自身亦有違規之權利，故異議人前
    揭所辯，尚難解免其依法應負之罰責。
  (四)綜上，異議人雖以上情置辯，然查執勤員警舉發以闖紅燈違
    規並無違誤，異議人確係於該交岔路口號誌為紅燈之前提下
    ，違規闖越紅燈停止線直行，所辯委無可採，其違規闖紅燈
    之事實堪以認定。
五、從而原處分機關依道路交通管理處罰條例第53條第1 項規定
    ，裁處罰鍰3,600元，並依同條例第63條第1項第3款，記違
    規點數3點，核無不當。本件異議為無理由，應予駁回。
據上論斷，應依道路交通案件處理辦法第19條，裁定如主文。
中    華    民    國    97    年    11    月    16    日
                  交通法庭法  官    汪梅芬
以上正本證明與原本無異。
如不服本裁定，應於送達後5日內，向本院提出抗告狀。
                          書記官    陳佳伶
中    華    民    國    97    年    11    月    16    日


司法院資訊處製作；財團法人民間司法改革基金會備份。
